臺灣臺南地方法院刑事判決　　　　　100年度交簡上字第123號
上　訴　人　臺灣臺南地方法院檢察署檢察官
被　　　告　徐岳彬
上列上訴人因被告過失傷害案件，不服本院100年度交簡字第210
5號中華民國100年8月22日第一審簡易判決（聲請簡易判決處刑
書案號：100年度調偵字第872號），提起上訴，本院管轄之第二
審合議庭判決如下：
    主      文
上訴駁回。
徐岳彬緩刑貳年，並應依附表所示之給付方式向王聖詠給付新臺
幣伍萬元。
    事實及理由
一、本案經本院管轄第二審之合議庭審理結果，認原審以被告徐
    岳彬犯刑法第284條第1項前段之過失傷害罪，依刑事訴訟法
    第449條第1項前段、第454條第2項，刑法第284條第1項前段
    、第62條、第41條第1項前段，刑法施行法第1條之1規定，
    逕以簡易判決判處被告拘役40日，並諭知易科罰金之折算標
    準，經核其認事用法及量刑均無不當，應予維持，並引用原
    審刑事簡易判決書記載之事實、證據及理由（如附件）。
二、檢察官據告訴人王聖詠之請求，提起上訴，其上訴意旨略以
    ：本件車禍責任之歸屬，依據鑑定意見書，係因被告未遵守
    交通規則所致，被告本應依民法規定為賠償，但其犯罪後並
    無賠償具體誠意，自事發後迄今未探視告訴人，且於偵查期
    間起初不承認其罪行，經鑑定責任歸屬後始承認罪行，事後
    雖與告訴人及調解委員約定調解時間，卻藉故拖延，惡性仍
    為重大，原審僅判處拘役40日，量刑顯屬過輕等語。
三、經查，關於刑之量定，係實體法上賦予法院得為自由裁量之
    事項，倘其未有逾越法律所規定之範圍，除顯有失出失入等
    科罰與罪責不相當之情形外，應予尊重，不得任意加以指摘
    。原審量刑之酌科，係綜據被告之行為已合於自首之要件，
    依刑法第62條規定減輕其刑。另審酌被告因過失肇致本件車
    禍，因而使告訴人受傷，並考量被告之過失情節、告訴人之
    傷勢輕重，及本件車禍雖經調解，然就賠償金額因雙方無法
    達成共識，迄今尚未成立民事上和解，暨其素行、犯罪後態
    度、家庭狀況、智識等一切情狀為謹慎之裁量，並無違法或
    顯然失出失入，亦無何科罰與罪責不相當之瑕疵可指，檢察
    官上訴所指被告迄未與告訴人達成和解等情，業經原審考量
    ，已如前述，又被告在偵查中第一次詢問期日即100年1月18
    日雖否認有過失，惟經檢察官將本件車禍事故送請臺灣省臺
    南區車輛行車事故鑑定委員會鑑定肇事責任歸屬後，被告於
    偵查中之100年3月18日詢問期日即當庭坦承有過失傷害犯行
    ，仍不失為在偵查中坦承自白犯行，上訴意旨認為被告在偵
    查中並非在第一次詢問期日即坦承犯行，屬惡性重大，應量
    處重刑云云，尚難認為有理。因之檢察官之上訴並未具體指
    出原審認事用法或量刑有何違法或顯不相當之處，即任意指
    摘原審法院量刑過輕，為無理由，應予駁回。
四、又查，被告前未曾因故意犯罪受有期徒刑以上刑之宣告，此
    有臺灣高等法院被告全國前案紀錄表1份在卷可參，其因一
    時疏失，致罹刑典，惟犯罪後坦承犯行，且於本院審理中之
    100年10月28日與告訴人王聖詠達成訴訟上調解，有本院臺
    簡易庭100年度司南小調字第761號調解筆錄1份在卷可參，
    告訴人王聖詠並於調解筆錄內言明：願意原諒被告，不再追
    究被告之刑事責任，並請求法院給予從輕量刑或緩刑宣告之
    機會，經本院調閱上開民事聲請卷宗核閱無誤，審酌告訴人
    表示同意給予被告緩刑宣告之機會，上訴人即檢察官亦當庭
    表示：「被告坦承犯行，並已和被害人達成調解，請鈞院予
    被告緩刑二年，緩刑期內請依調解內容履行。」之意見，另
    審酌被告經此科刑教訓後，應知警惕而無再犯之虞，本院認
    為前開對其宣告之刑，以暫不執行為適當，併予宣告緩刑2
    年，以啟自新。
五、末查，緩刑宣告，得斟酌情形，命犯罪行為人向被害人支付
    相當數額之財產或非財產上之損害賠償，刑法第74條第2項
    第3款亦定有明文。查本件被告與告訴人達成訴訟上調解，
    被告同意以附表所示分期付款方法賠償告訴人，本院斟酌上
    開各項情狀後，認於被告緩刑期間課予上開負擔，乃為適當
    ，爰併予宣告之。倘被告未履行賠償告訴人之負擔而情節重
    大者，檢察官得依刑事訴訟法第476條及刑法第75條之1第1
    項第4款之規定，聲請撤銷本案被告緩刑之宣告，併予敘明
    。
據上論斷，應依刑事訴訟法第455條之1第1項、第3項、第364條
、第368條，刑法第284條第1項前段、第74條第1項第1款、第2項
第3款，判決如主文。
本案經檢察官李白松到庭執行職務。
中    華    民    國   100    年    12    月    27    日
                  刑事第二庭  審判長法  官  田幸艷
                                    法  官  熊祥雲
                                    法  官  鄭彩鳳
以上正本證明與原本無異。
本件不得上訴。
                                    書記官  何小玉
中    華    民    國   100    年    12    月    27    日
┌───────────────────────────────┐
│附表                                                          │
├──┬──────┬─────────────────────┤
│編號│給付金額    │給付日期及金額（新臺幣）                  │
│    │（新臺幣）  │                                          │
├──┼──────┼─────────────────────┤
│ 1  │10,000元    │於民國100年10月28日給付。                 │
├──┼──────┼─────────────────────┤
│ 2  │10,000元    │於民國100年11月1日給付。                  │
├──┼──────┼─────────────────────┤
│ 3  │30,000元    │自民國100年12月1日起至101年9月1日止，按月 │
│    │            │於每月1日各給付3,000元，至全部清償完畢止，│
│    │            │如有一期未按時履行視為全部到期。          │
├──┼──────┴─────────────────────┤
│合計│50,000元                                                │
└──┴────────────────────────────┘
附錄本案論罪科刑法條：
中華民國刑法第284條
因過失傷害人者，處 6 月以下有期徒刑、拘役或 5 百元以下罰
金，致重傷者，處 1 年以下有期徒刑、拘役或 5 百元以下罰金
。
從事業務之人，因業務上之過失傷害人者，處 1 年以下有期徒
刑、拘役或 1 千元以下罰金，致重傷者，處 3 年以下有期徒刑
、拘役或 2 千元以下罰金。